【裁判字號】    97,交聲,3071
【裁判日期】    971229
【裁判案由】    違反道路交通管理處罰條例聲明異議
【裁判全文】
臺灣臺北地方法院交通事件裁定        97年度交聲字第3071號
原處分機關  台北市交通事件裁決所
異  議  人
即受處分人  甲○○
上列異議人即受處分人因違反道路交通管理處罰條例案件，對於
台北市交通事件裁決所民國97年11月17日所為之處分（北市裁罰
字第裁22-RB0000000號），聲明異議，本院裁定如下：
    主  文
異議駁回。
    理  由
一、按汽車行駛於高速公路、快速公路或設站管制之道路，行車
    速度超過規定之最高速限或低於規定之最低速限者，處汽車
    駕駛人新台幣（下同）3 千元以上6 千元以下罰鍰，並計違
    規點數1 點，道路交通管理處罰條例第33條第1 項第1 款、
    第63 條 第1 項第1 款定有明文。
二、原處分意旨略以：異議人即受處分人甲○○於民國97年10月
    31日14時56分許駕駛車牌號碼8873-DT 號自用小客車，行經
    萬瑞快速公路，因汽車行駛快速公路速度超過規定最高速限
    （未滿20公里），經警攔停舉發，依道路交通管理處罰條例
    第33條第1 項第1 款規定，裁處罰鍰3 千元，並依同條例第
    63 條 第1 項記違規點數1 點。
三、聲明異議意旨略以：受處分人固有於上開時間駕車行經上開
    地點之事實，惟員警所站立之處係隧道口，光線極強，雖有
    100 公尺之距離，然攔停車距不足，不當執法，且實際情況
    伊根本沒看清楚確實測得之速度為何，硬要伊承認，且該路
    段並無任何測速之明顯標示，為此聲明異議。
四、經查，證人即當時攔查之員警乙○○證稱：「（你當時是站
    在何處舉發此案件？）站在萬瑞快速道路瑪陵隧道口外面，
    距離北上隧道出口約3 、40公尺，站在道路的路肩，當時除
    了我以外還有另一位林進豐在執勤。當天97年10月31日下午
    2 點多，我們在執行取締超速的勤務，林進豐以雷射槍測到
    當事人的時速是84公里，那邊路段限速是70公里，依規定我
    們要攔檢的動作，攔停告發，並在第一時間出示該地方測得
    的速率，相當明確的讓當事人確認，才製作告發單的，當時
    當事人有要求是否可以開輕一點，我們當場拒絕，告發單我
    們開完後請當事人不簽，我們說如果拒簽我們會載明拒簽，
    後來他又要求要看，我們讓他再一次認證我們測得的時速是
    84公里。」等語明確（本院97年12月26日訊問筆錄），證人
    雖係舉發本件交通違規事件之員警，惟其前開證言乃在本院
    以證人身分傳訊，經具結擔保其供述之真實性並在負擔偽證
    罪之心理狀態下所為，且依證人之神情、舉止、態度其之證
    詞尚無重大瑕疵足認係屬虛偽。又該雷射測速儀業經經濟部
    標準檢驗局檢定合格，有效期限至98年1 月31日，亦有經濟
    部標準檢驗局雷射測速儀檢定合格證書1 紙在卷可憑，是員
    警並無不給予受處分人觀看雷射測速儀上所測得數據之動機
    ，本院認證人前開證述應可採信。再員警對受處分人所駕駛
    之車輛測速時，旁邊並無其他車輛一情，業據證人乙○○證
    述在卷，是該測速儀所測得之數據應屬受處分人所駕駛之車
    輛無誤。綜上，受處分人違規事實明確，堪以認定。
五、受處分人另以員警攔停時站立之位置較亮，致受處分人反應
    不及等語置辯。惟此與受處分人是否超過速限行駛，並無關
    連，況受處分人亦供稱伊停下來的地方沒有超過員警攔的地
    方等語，是上開辯解無解於受處分人前開違規之事實。又按
    汽車駕駛人之行為，經以科學儀器取得證據資料證明其行車
    速度超過規定之最高速限或低於規定之最低速限，當場不能
    或不宜攔截製單舉發者，得逕行舉發，對於該違規行為，採
    用固定或非固定式科學儀器取得證據資料證明者，於一般道
    路須至少於1 百公尺，於高速公路、快速公路須至少於3 百
    公尺前，明顯標示之，道路交通管理處罰條例第7 條之2 固
    有明文。惟查異議人係遭警當場舉發，非逕行舉發，尚無道
    路交通管理處罰條例第7 條之2 規定之適用。受處分人辯稱
    該路段並無任何明顯標示，亦無足採。原處分機關據以援引
    上開規定，裁處罰鍰3 千元並計違規點數1 點，並無不當，
    本件異議為無理由，應予駁回。
據上論斷，應依道路交通案件處理辦法第19條，裁定如主文。
中    華    民    國    97    年    12    月    29    日
                    交通法庭  法  官  林欣苑
上正本證明與原本無異。
如不服本裁定，應於裁定送達後5 日內向本院提出抗告狀。
                              書記官  劉英芬
中    華    民    國    98    年    1     月    5     日


司法院資訊處製作；財團法人民間司法改革基金會備份。
